臺灣高等法院刑事裁定
109年度金上重訴字第23號
上  訴  人  臺灣桃園地方檢察署檢察官
上  訴  人
即  被  告  田書旗



選任辯護人  廖宏文律師（法扶律師）
上  訴  人  
即  被  告  黃淑霞


          
選任辯護人  鍾信一律師（法扶律師）
上列上訴人因被告等違反銀行法等案件，本院裁定如下：
    主  文
田書旗、黃淑霞羈押期間，均自民國一○九年十二月二十日起，
延長二月。
    理  由
一、上訴人即被告田書旗、黃淑霞（下稱被告二人）因違反銀行
    法等案件，前經本院於民國109年5月20日訊問後，認均涉犯
    銀行法第125條第3項、第1項後段犯罪嫌疑重大，所犯均係
    最輕本刑5年以上有期徒刑之罪，被告二人均否認犯罪，於
    事實審階段仍有相互勾串或與其他證人串證之虞，有事實及
    相當理由足認有勾串共犯或證人之虞，且被告二人均受重刑
    宣告，有相當理由足認有逃亡規避審判之虞，有刑事訴訟法
    第101條第1項第2款、第3款所定羈押事由存在，非予羈押，
    顯難進行審判及執行，均有羈押必要，裁定均自109年5月20
    日起執行羈押，並均禁止接見通信在案，至109年8月19日羈
    押期間屆滿。被告二人復均經本院訊問後，認有繼續羈押之
    必要，均延長羈押至109年10月19日，被告二人均解除禁止
    接見通信。被告二人109年10月19日羈押期間屆滿前復均經
    本院訊問後，認有繼續羈押之必要，均延長羈押至109年12
    月19日。
二、第二次延長羈押期間將於109年12月19日屆滿，被告二人經
    本院訊問後，田書旗之辯護人為其辯稱：一、二審證人調查
    完畢，田書旗坦承犯行，其有固定住所，有小孩需要扶養，
    沒有逃亡之虞，縱然本件有羈押原因但沒有羈押必要，請給
    予田書旗交保、限制住居替代羈押等語；黃淑霞之辯護人為
    其辯稱：黃淑霞犯後坦承犯行，有孩子需要扶養，希望有其
    他替代處分等語。檢察官則表示：請審酌被告二人所犯罪行
    如果不予羈押是否能夠確保執行，尤其是田書旗是否沒有逃
    亡之虞顯有疑慮等語。本院審酌：被告二人均涉犯銀行法第
    125條第3項、第1項後段犯罪嫌疑重大，所犯均係最輕本刑5
    年以上有期徒刑之罪，業經原審分別判處被告田書旗有期徒
    刑14年，併科罰金新臺幣1億元；被告黃淑霞有期徒刑12年
    ，併科罰金新臺幣5000萬元在案，且本案陸續有被害人提出
    告訴，經臺灣桃園地方檢察署檢察官等移送本院併案審理39
    件，被害人數及金額可能較原判決擴張，而重罪常伴有逃亡
    、滅證之高度可能，係趨吉避凶、脫免刑責、不甘受罰之基
    本人性，倘一般正常之人，依其合理判斷，可認為該犯重罪
    嫌疑具有逃亡或滅證之相當或然率存在，即已該當相當理由
    之認定標準，不以達到充分可信或確定程度為必要（最高法
    院99年度台抗字第659號裁定要旨參照）等情，均有相當理
    由足認被告二人有逃亡規避審判之虞，此部分原羈押原因仍
    然存在。再酌以被告二人均涉犯銀行法第125條第3項、第1
    項後段等罪嫌，危害國家金融秩序及社會投資大眾甚鉅，無
    從以羈押以外之強制處分取代，權衡國家刑事司法權之有效
    行使、社會秩序及公共利益、被告二人人身自由之私益及防
    禦權受限制之程度，依本案訴訟進行程度，為確保日後審判
    及刑罰執行程序得以順利進行及防衛社會治安等節，命具保
    、責付或限制住居、出境、出海不足以確保被告二人後續到
    庭接受審判或執行，有繼續羈押之必要，均應自109年12月2
    0日起，延長羈押2月。
三、爰依刑事訴訟法第108條第1項、第5項，裁定如主文。
中　　華　　民　　國　　109 　年　　12　　月　　11　　日
                  刑事第二十四庭審判長法　官  陳德民
                                      法　官  紀凱峰
                                      法　官  鄭富城
以上正本證明與原本無異。
如不服本裁定，應於收受送達後五日內向本院提出抗告狀。
                                      書記官  翁子婷
中　　華　　民　　國　　109 　年　　12　　月　　11　　日